【裁判字號】    97,訴,301
【裁判日期】    970408
【裁判案由】    違反毒品危害防制條例
【裁判全文】
臺灣彰化地方法院刑事判決               97年度訴字第301號
公  訴  人  臺灣彰化地方法院檢察署檢察官
被      告  甲○○
                      巷1弄1.
上列被告因違反毒品危害防制條例案件，經檢察官提起公訴（96
年度毒偵字5889號），本院以簡式審判程序判決如下：
    主    文
甲○○施用第一級毒品，累犯，處有期徒刑拾月；又施用第二級
毒品，累犯，處有期徒刑捌月；應執行有期徒刑壹年肆月。
    事    實
一、甲○○前於民國89年間，因施用毒品案件，經送觀察、勒戒
    後，經認定有繼續施用毒品之傾向，再送強制戒治，嗣於90
    年2月8日交付保護管束期滿未經撤銷，視為強制戒治業經執
    行完畢；又於上開強制戒治執行完畢後5年內之92年間，因
    施用毒品案件，經本院於92年11月17日，以92年度易字第10
    83號判決判處有期徒刑7月確定，甫於93年8月8日執行完畢
    ；竟不思戒除毒癮惡習，復基於施用第一級毒品海洛因之犯
    意，於96年7月17日晚間8時30分許，在其彰化縣社頭鄉○○
    村○○路○段632巷1弄1號住處，以將第一級毒品海洛因置於
    香菸內點火吸食方式，施用第一級毒品海洛因1次；另基於
    施用第二級毒品甲基安非他命之犯意，於96年7月17日晚間8
    時30分許，在其上開住處，以將第二級毒品甲基安非他命置
    於鋁箔紙上加熱後吸食煙霧方式，施用第二級毒品甲基安非
    他命1次。嗣於96年7月18日下午7時10分許，為警在彰化縣
    社頭鄉○○村○路巷山區○○道路前查獲，經採尿送驗結果
    ，甲基安非他命、嗎啡均呈陽性反應。
二、案經彰化縣警察局員林分局報告臺灣彰化地方法院檢察署檢
    察官偵查起訴。
    理  由
一、被告於準備程式中，先就前揭犯罪事實為有罪之陳述，且所
    犯係死刑、無期徒刑、最輕本刑為3年以上有期徒刑以外之
    罪，經本院合議庭依刑事訴訟法第273條之1第1項之規定，
    裁定由受命法官獨任進行簡式審判程式，合先敘明。
二、訊據被告對於上開施用第一級毒品海洛因及施用第二級毒品
    甲基安非他命各1次之犯行均坦承不諱，且其於事實欄所示
    之時、地為警查獲後，經警採集其尿液送驗，結果各呈嗎啡
    、甲基安非他命陽性反應乙節，有尿液代號與真實姓名對照
    認證表及詮昕科技股份有限公司濫用藥物尿液檢驗報告等件
    附卷可稽，足徵被告之自白與事實相符。又按修正毒品危害
    防制條例就施用毒品者，僅於「初犯」及「5年後再犯」二
    種情形，有其追訴條件之限制，即須於初犯經觀察、勒戒或
    強制戒治釋放後，5年內均無施用毒品之行為，始能認其前
    所實施之觀察、勒戒或強制戒治已足遮斷毒癮，而得於5年
    後再犯時，再予適用初犯之規定，重行觀察、勒戒等程式；
    倘5年內已經再犯，被依法追訴處罰，縱其第3次（或第3次
    以上）施用毒品之時間在初犯釋放5年以後，即與「5年後再
    犯」之情形有別，且因已於「5年內再犯」，顯見其再犯率
    甚高，原實施觀察、勒戒或強制戒治，已無法收其實效，而
    無5年戒斷期之存在，自無再經觀察、勒戒及強制戒治之必
    要，應由檢察官逕行起訴，最高法院95年度台非字第59 號
    判決、95年度台非字第65號判決及95年度第7次刑事庭會議
    決定足供參照。查本件被告前於89年間，因施用毒品案件，
    經送觀察、勒戒後，經認定有繼續施用毒品之傾向，再送強
    制戒治，嗣於90年2月8日交付保護管束期滿未經撤銷，視為
    強制戒治業經執行完畢；又於上開強制戒治執行完畢後5年
    內之92年間，因施用毒品案件，經本院於92年11月17日，以
    92年度易字第1083號判決判處有期徒刑7月確定，甫於93 年
    8月8日執行完畢等情，有臺灣高等法院被告前案紀錄表1份
    在卷可參，是以依照上開說明，本件被告施用毒品之犯行既
    經檢察官提起公訴，本院自應依法論科。綜上，本件事證明
    確，被告上開施用毒品之犯行，均堪認定。
三、核被告所為，係犯毒品危害防制條例第10條第1項之施用第
    一級毒品罪及同條第2項之施用第二級毒品罪。又其為供施
    用而持有第一級毒品海洛因及第二級毒品甲基安非他命之低
    度行為，應各為其進而施用之高度行為所吸收，均不另論罪
    。其所犯上開2罪間，犯意各別，行為互殊，應予分論併罰
    。再被告於92年間，因施用毒品案件，經本院於92年11月17
    日，以92年度易字第1083號判決判處有期徒刑7月確定，甫
    於93年8月8日執行完畢之事實，有臺灣高等法院被告前案紀
    錄表1份在卷可憑，則其於5年以內故意再犯本件有期徒刑以
    上之2罪，各為累犯，均應依刑法第47條第1項之規定加重其
    刑。爰審酌被告前即有施用毒品之紀錄，經強制戒治、判處
    罪刑後，仍不能戒除毒癮，竟再度施用毒品戕害自身健康，
    及其犯罪之動機、目的、所生危害及犯罪後之態度等一切情
    狀，就其所犯上開2罪分別量處如主文所示之刑，並定其應
    執行之刑。
據上論斷，應依刑事訴訟法第273條之1第1項、第299條第1項前
段，毒品危害防制條例第10條第1項、第2項，刑法第11條前段、
第47條第1項、第51條第5款，判決如主文。
本案經檢察官余建國到庭執行職務。
中    華    民    國    97    年    4     月    8     日
                  刑事第五庭    法      官    余仕明
以上正本證明與原本無異。
如不服本判決，應於判決送達後10日內，向本院提出上訴書狀，
上訴書狀應「敘述具體上訴理由」，並按他造當事人之人數附繕
本。「切勿逕送上級法院」。
中    華    民    國    97    年    4     月    8     日
                                書  記  官    黃幼華
附錄本案論罪科刑法條全文：
毒品危害防制條例第10條
施用第一級毒品者，處 6 月以上 5 年以下有期徒刑。
施用第二級毒品者，處 3 年以下有期徒刑。


司法院資訊處製作；財團法人民間司法改革基金會備份。
